<!DOCTYPE html PUBLIC "-//W3C//DTD XHTML 1.0 Transitional//EN" "http://www.w3.org/TR/xhtml1/DTD/xhtml1-transitional.dtd">
<html xmlns="http://www.w3.org/1999/xhtml">
<head>
	<meta http-equiv="Content-Type" content="text/html; charset=iso-8859-1" />
	<title>Ymmärrä suomea</title>
	<style type="text/css" media="all">@import "css/styles.css";</style>
	<script type="text/javascript" src="swfobject.js"></script>
</head>
<body class="font-medium">
	<div id="main-wrapper">
		<div id="topbar"></div>
		<div id="main-menu">
			<table cellspacing="0" cellpadding="0" border="0" class="add-links"><tr>
				<td class="item"><img class="raquo" src="i/raquo.gif" alt="" height="7" width="4" /><a href="/ymmarra/index.php?moduli=sanakirja">Sanakirja</a></td>
				<td class="item"><img class="raquo" src="i/raquo.gif" alt="" height="7" width="4" /><a href="/ymmarra/index.php?moduli=verbit">Verbiluettelo</a></td>
				<td class="item"><img class="raquo" src="i/raquo.gif" alt="" height="7" width="4" /><a href="/ymmarra/index.php?moduli=kielioppi">Kielioppi</a></td>
			</tr></table>
			<table cellspacing="0" cellpadding="0" border="0"><tr>
				<td class="item"><img class="raquo" src="i/raquo.gif" alt="" height="7" width="4" /><a href="/ymmarra/index.php">Etusivu</a></td>
				<td class="item"><img class="raquo" src="i/raquo.gif" alt="" height="7" width="4" /><a href="/ymmarra/index.php?moduli=tekstit">Lukutekstit</a></td>
			</tr></table>
		</div>
		<div id="content">
			<table cellspacing="0" cellpadding="0" border="0" id="content-wrapper"><tr>
				<td>
					<div id="left-menu">
												<div class="header-verb"><span>Verbit</span></div>
						<div class="menu">
								<div class="init"><a href="/ymmarra/index.php?moduli=verbit&kirjain=a">A</a></div>
								<div class="init"><a href="/ymmarra/index.php?moduli=verbit&kirjain=e">E</a></div>
								<div class="init"><a href="/ymmarra/index.php?moduli=verbit&kirjain=h">H</a></div>
								<div class="init"><a href="/ymmarra/index.php?moduli=verbit&kirjain=i">I</a></div>
								<div class="init"><a href="/ymmarra/index.php?moduli=verbit&kirjain=j">J</a></div>
								<div class="init"><a href="/ymmarra/index.php?moduli=verbit&kirjain=k">K</a></div>
								<div class="init"><a href="/ymmarra/index.php?moduli=verbit&kirjain=l">L</a></div>
								<div class="init"><a href="/ymmarra/index.php?moduli=verbit&kirjain=m">M</a></div>
								<div class="init"><a href="/ymmarra/index.php?moduli=verbit&kirjain=n">N</a></div>
								<div class="init"><a href="/ymmarra/index.php?moduli=verbit&kirjain=o">O</a></div>
								<div class="init"><a href="/ymmarra/index.php?moduli=verbit&kirjain=p">P</a></div>
								<div class="init"><a href="/ymmarra/index.php?moduli=verbit&kirjain=r">R</a></div>
								<div class="init"><a href="/ymmarra/index.php?moduli=verbit&kirjain=s">S</a></div>
								<div class="init"><a href="/ymmarra/index.php?moduli=verbit&kirjain=t">T</a></div>
								<div class="init"><a href="/ymmarra/index.php?moduli=verbit&kirjain=u">U</a></div>
								<div class="init"><a href="/ymmarra/index.php?moduli=verbit&kirjain=v">V</a></div>
								<div class="init"><a href="/ymmarra/index.php?moduli=verbit&kirjain=y">Y</a></div>
								<div class="init"><a href="/ymmarra/index.php?moduli=verbit&kirjain=Ä">Ä</a></div>
						</div>					</div>
				</td>
				<td>
					<div id="main-content">
						<div id="path">
							<a href=".">Etusivu</a> &gt; <a href="/ymmarra/index.php?moduli=verbit&kirjain=H">H</a>						</div>
													<h1>HARJATA</h1>
						<table cellspacing="0" cellpadding="0" border="0">
							<tr>
								<td colspan="2" style="padding-bottom:10px;"><strong>Aktiivin indikatiivi</strong></td>
							</tr>
							<tr>
								<td><pre>PREESENS                   
minä     harjaan           
sinä     harjaat           
hän      harjaa            
me       harjaamme         
te       harjaatte         
he       harjaavat         

PASSIIVI
         harjataan         

IMPERFEKTI                 
         harjasin          
         harjasit          
         harjasi           
         harjasimme        
         harjasitte        
         harjasivat        

PASSIIVI
         harjattiin        

PERFEKTI
olen     harjannut         
olet     harjannut         
on       harjannut         
olemme   harjanneet        
olette   harjanneet        
ovat     harjanneet        

PASSIIVI
on       harjattu          

PLUSKVAMPERFEKTI
olin     harjannut         
olit     harjannut         
oli      harjannut         
olimme   harjanneet        
olitte   harjanneet        
olivat   harjanneet        

PASSIIVI
oli      harjattu          
</pre></td>
								<td>&nbsp;&nbsp;&nbsp;</td>
								<td><pre>  KIELTOMUOTO
  en        harjaa
  et        harjaa
  ei        harjaa
  emme      harjaa
  ette      harjaa
  eivät     harjaa


  ei        harjata

   
  en        harjannut
  et        harjannut
  ei        harjannut
  emme      harjanneet
  ette      harjanneet
  eivät     harjanneet


  ei        harjattu


  en    ole harjannut
  et    ole harjannut
  ei    ole harjannut
  emme  ole harjanneet
  ette  ole harjanneet
  eivät ole harjanneet


  ei    ole harjattu


  en    ollut  harjannut
  et    ollut  harjannut
  ei    ollut  harjannut
  emme  olleet harjanneet
  ette  olleet harjanneet
  eivät olleet harjanneet


  ei    ollut  harjattu
</pre></td>
							</tr>
						</table>
						<table cellspacing="0" cellpadding="0" border="0">
							<tr>
								<td colspan="2" style="padding-bottom:10px;"><strong>Aktiivin konditionaali</strong></td>
							</tr>
							<tr>
								<td><pre>PREESENS
minä     harjaisin         
sinä     harjaisit         
hän      harjaisi          
me       harjaisimme       
te       harjaisitte       
he       harjaisivat       

PASSIIVI
         harjattaisiin     

PERFEKTI
olisin   harjannut         
olisit   harjannut         
olisi    harjannut         
olisimme harjanneet        
olisitte harjanneet        
olisivat harjanneet        

PASSIIVI
olisi    harjattu          
</pre></td>
								<td>&nbsp;&nbsp;&nbsp;</td>
								<td><pre> 
  en        harjaisi
  et        harjaisi
  ei        harjaisi
  emme      harjaisi
  ette      harjaisi
  eivät     harjaisi


  ei        harjattaisi


  en    olisi  harjannut
  et    olisi  harjannut
  ei    olisi  harjannut
  emme  olisi  harjanneet
  ette  olisi  harjanneet
  eivät olisi  harjanneet


  ei    olisi  harjattu
</pre></td>
							</tr>
						</table>
						<table cellspacing="0" cellpadding="0" border="0">
							<tr>
								<td colspan="2" style="padding-bottom:10px;"><strong>Aktiivin potentiaali</strong></td>
							</tr>
							<tr>
								<td><pre>PREESENS
minä     harjannen         
sinä     harjannet         
hän      harjannee         
me       harjannemme       
te       harjannette       
he       harjannevat       

PASSIIVI
         harjattaneen      

PERFEKTI
lienen   harjannut         
lienet   harjannut         
lienee   harjannut         
lienemme harjanneet        
lienette harjanneet        
lienevät harjanneet        

PASSIIVI
lienee   harjattu          
</pre></td>
								<td>&nbsp;&nbsp;&nbsp;</td>
								<td><pre> 
  en        harjanne
  et        harjanne
  ei        harjanne
  emme      harjanne
  ette      harjanne
  eivät     harjanne


  ei        harjattane


  en    liene  harjannut
  et    liene  harjannut
  ei    liene  harjannut
  emme  liene  harjanneet
  ette  liene  harjanneet
  eivät liene  harjanneet


  ei    liene  harjattu
</pre></td>
							</tr>
						</table>
						<table cellspacing="0" cellpadding="0" border="0">
							<tr>
								<td colspan="2" style="padding-bottom:10px;"><strong>Aktiivin imperatiivi</strong></td>
							</tr>
							<tr>
								<td><pre>PREESENS

(sinä)   harjaa            
(hän)    harjatkoon        
(me)     harjatkaamme      
(te)     harjatkaa         
(he)     harjatkoot        

PASSIIVI
         harjattakoon      

PERFEKTI

ole      harjannut         
olkoon   harjannut         
olkaamme harjanneet        
olkaa    harjanneet        
olkoot   harjanneet        

PASSIIVI
olkoon   harjattu          
</pre></td>
								<td>&nbsp;&nbsp;&nbsp;</td>
								<td><pre> 

  älä       harjaa
  älköön    harjatko
  älkäämme  harjatko
  älkää     harjatko
  älkööt    harjatko


  älköön    harjattako



  älä      ole  harjannut
  älköön   olko harjannut
  älkäämme olko harjanneet
  älkää    olko harjanneet
  älkööt   olko harjanneet


  älköön   olko harjattu
</pre></td>
							</tr>
						</table>
						<table cellspacing="0" cellpadding="0" border="0">
							<tr>
								<td colspan="2" style="padding-bottom:10px;"><strong>Verbin nominaalimuodot</strong></td>
							</tr>
							<tr>
								<td><pre>I INFINITIIVI              
Lyhyempi muoto:            
         harjata           

Pitempi muoto:             
         harjatakseni      
         harjataksesi
         harjatakseen
         harjataksemme
         harjataksenne
         harjatakseen

III  INFINITIIVI           
inessiivi    harjaamassa   
elatiivi     harjaamasta   
illatiivi    harjaamaan    
adessiivi    harjaamalla
abessiivi    harjaamatta   
instruktiivi harjaaman     
                           
Passiivi
instruktiivi harjattaman   
                           
                           
</pre></td>
								<td>&nbsp;&nbsp;&nbsp;</td>
								<td><pre>  II INFINITIIVI
  inessiivi     harjatessa
  instruktiivi  harjaten

  Passiivi
  inessiivi     harjattaessa






  IV INFINITIIVI
  nominatiivi   harjaaminen
  partitiivi    harjaamista
     

  I PARTISIIPPI 
  aktiivi       harjaava
  passiivi      harjattava

  II PARTISIIPPI 
  aktiivi       harjannut
  passiivi      harjattu
</pre></td>
							</tr>
						</table>

					</div>
				</td>
			</tr></table>		</div>
		<div id="footer"><a href="http://www.oph.fi/"><img src="i/oph_logo_ymmarrasuomea.gif" width="157" height="35" alt="OPH" /></a></div>
	</div>
</body>
</html>
